臺灣板橋地方法院刑事判決　　　　　　　　　　　　　九十二年度易字第八二五號
　　公　訴　人　臺灣板橋地方法院檢察署檢察官
　　被　　　告　甲○○
　　選任辯護人　阮祺祥律師
右列被告因傷害案件，經檢察官提起公訴（九十二年度偵字第一四一九號），本院判
決如左：
    主  文
甲○○無罪。
    理  由
一、公訴意旨略稱：被告甲○○與告訴人乙○○係修理機車同業，屢生爭執，於民國
    九十一年四月十二日晚上十時二十二分許，夥同不詳姓名男子五人，前往告訴人
    所經營位在臺北縣泰山鄉○○路○段六○一號之機車店內，共同基於傷害人身體
    之犯意，徒手毆打告訴人，致告訴人受有左上眼瞼撕裂傷、左眼眶及鼻樑瘀血紅
    腫、左腰部背部挫傷瘀血、左眼結膜下出血之傷害，因認被告涉有刑法第二百七
    十七條第一項之傷害罪嫌。
二、公訴意旨認被告涉有前開傷害罪嫌，係以右揭事實業據告訴人乙○○指訴甚詳，
    並有新泰綜合醫院出具之診斷證明書一紙及照片四張在卷可證等情為其主要論據
    。訊據被告甲○○堅決否認有何傷害犯行，辯稱：伊於告訴人所指的時間當時應
    該是在伊位於泰山鄉○○路○段五九三號的機車店內修理機車，當時伊並未到告
    訴人的機車店毆打告訴人等語。
三、按犯罪事實應依證據認定之，無證據不得認定犯罪事實；又不能證明被告犯罪者
    ，應諭知無罪之判決，刑事訴訟法第一百五十四條第二項、第三百零一條第一項
    分別定有明文。又按告訴人之告訴，係以使被告受刑事訴追為目的，是其陳述是
    否與事實相符，仍應調查其他證據以資審認，最高法院著有五十二年台上字第一
    三○○號判例可資參照。經查：
  (一)本件告訴人指訴被告犯前開傷害罪行，固提出新泰綜合醫院出具之診斷證明書及
    其受傷照片為佐，然該診斷證明書及照片僅能證明其於九十一年四月十二日就醫
    經診斷受有左上眼瞼撕裂傷、左眼眶及鼻樑瘀血紅腫、左腰部背部挫傷瘀血、左
    眼結膜下出血之傷害，至於告訴人所受傷勢之成因為何，是否係遭被告毆打所致
    ，抑或其他原因所造成，均無法自該診斷書之記載中加以窺見，故僅憑該診斷書
    尚不足為不利於被告之認定。
  (二)告訴人雖又提出錄影帶一捲，稱：有錄影帶為證，錄影帶是從我們社區的監視系
    統，向村長取得的，錄影帶顯示的畫面鏡頭向我的店還有泰林路二段五九九巷都
    看得到，人只要進去我店裡面，錄影帶就有拍攝到。被告有走到騎樓，直接進店
    內，錄影帶可以看到他進店內，他還有他弟弟還有後面跟隨的一個人在十點五十
    一分的時候先進來，後來在十點五十三分時，又有三個不明人士進來云云，並指
    ：伊被被告等人毆打的時間是在九十一年四月十二日晚上十時五十一分時，警詢
    時稱是在晚上十時二十二分，係因伊在看錄影帶時整個臉都是血，時間看不清楚
    等語 (見本院九十二年三月二十日、九十二年四月十七日訊問筆錄) 。然查，經
    本院就告訴人提出之該捲錄影帶當庭播放勘驗結果：「畫面左下方有標示時間，
    自四月十二日二十二時五十分五十秒起播放（畫面上方標示５），畫面右上方有
    一個直立的柱子，告訴人指柱子以左係巷子，以右係其機車店，本錄影帶畫面並
    不清晰。約五十一分五秒起有一移動物體自巷口移往右上角即柱子之右邊，該移
    動物體疑似是人，但無法清楚辨識，約五十一分十一秒起有一移動物體自巷口移
    往右上角即柱子之右邊，該移動物體疑似是人，但無法清楚辨識，約五十三分二
    十秒時約有兩個移動物體疑似是人，自巷口移往右上角柱子處。約五十一分五秒
    出現在巷口之移動物體畫面上無法看出是自何處移動至巷口，右上角告訴人所指
    之其機車店，畫面上無法清楚看出其店內或店前騎樓處的情形。」，有本院九十
    二年四月二十八日之筆錄可稽，是依告訴人提出之該捲錄影帶之內容，並無法證
    明被告有於九十一年四月十二日晚上十時五十一分許進入告訴人機車店內之事實
    。
  (三)況且，告訴人於警詢時指稱案發當時「甲○○夥同另三名進入我所開之機車店把
    我架住後開始對我拳打腳踢的，大約三分鐘後又有二名進來一起打我後就逃逸了
    」 (見偵查卷第六頁) ，嗣其於本院審理時則稱：被告還有他弟弟陳宏明還有後
    面跟隨的一個人即陳宏明的朋友，在五十一分的時候先進來，後來在五十三分時
    ，又有三個不明人士進來 (見本院九十二年四月十七日訊問筆錄、九十三年三月
    二日審判筆錄) ，則被告當時究竟是與幾個人進入告訴人之機車店內？告訴人或
    稱三個 (即一共四人) ，或稱二個 (即一共三人) ，先後所指不一，況依前述本
    院當庭播放勘驗錄影帶所見於五十一分五秒、五十一分十一秒時分別各有一移動
    物體自巷口移往右上角即柱子之右邊，縱認上開各該移動物體均確是人，且是走
    至告訴人之機車店，但亦僅能認有二個人走至告訴人的機車店，就此仍與告訴人
    指述之內容不符。尤其，告訴人自陳自八十七年間起即已認識被告之弟 (見本院
    九十二年四月二十八日訊問筆錄) ，為何於警詢時竟未指陳被告之弟參與毆打之
    事，嗣於本院審理時始稱被告之弟亦有參與？在在足徵告訴人指訴各節猶有可疑
    ，自難僅憑此等有瑕疵之指述而遽論被告確有傷害犯行。此外，復查無其他積極
    證據足資證明被告有何公訴人所指之傷害犯行，既不能證明被告犯罪，爰依法諭
    知無罪之判決。
據上論斷，應依刑事訴訟法第三百零一條第一項，判決如主文。
本案經檢察官楊仲農到庭執行職務。
中      華      民      國    九十三    年      三      月    二十三    日
                                臺灣板橋地方法院刑事第十五庭
                                    審判長法  官  王  屏  夏
                                          法  官  陳  鴻  清
                                          法  官  戴  嘉  清
右正本證明與原本無異
如不服本判決應於送達後十日內向本院提出上訴狀
                                    書記官    陳   春   銘
中      華      民      國    九十三    年      三      月     二十四   日
